臺灣高等法院民事裁定
110年度抗字第1073號
抗  告  人  aka Ruan Whore Fu-chih. Wu Eunuch Chen-Huan.
            Koo Prostitute Li-Hsiung. Lin Asshole Jhih-
            Gang. Wong Whore Zhao-Rong. & Li

法定代理人  肯尼斯    （現應受送達處所不明）
抗  告  人  一太事務機器行

法定代理人  孫子成    （現應受送達處所不明）
抗  告  人  新加坡商康劑行有限公司

法定代理人  汪建耀    （現應受送達處所不明）
抗  告  人  謝謝國際聯合律師事務所

法定代理人  Victor Hsieh

抗  告  人  一心稅務專利法律師事務所

法定代理人  Paul Hsieh

抗  告  人  謝諒獲    （現應受送達處所不明）
上列抗告人因與相對人臺灣銀行股份有限公司等間損害賠償事件
，對於中華民國110年6月2日臺灣士林地方法院110年度訴字第75
6號所為裁定提起抗告，本院裁定如下：
    主      文
抗告駁回。
抗告訴訟費用由抗告人負擔。 
    理      由
一、按當事人或代理人應於書狀內簽名或蓋章；書狀不合程式或
    有其他欠缺者，審判長應定期間命其補正，民事訴訟法第11
    7條前段、第121條第1項分別定有明文。當事人以電子郵遞
    設備傳送文書於法院者，亦同，觀諸民事訴訟文書使用電信
    傳真或其他科技設備作業辦法第10條規定自明。又起訴不合
    程式或不備其他要件而其情形可以補正者，審判長應定期間
    先命補正，逾期不補正者，法院應以裁定駁回之，民事訴訟
    法第249條第1項第6款亦有明文。次按於外國為送達，不能
    依民事訴訟法第145條之規定辦理，或預知雖依該條規定辦
    理而無效者，受訴法院得依聲請，准為公示送達；如無人為
    公示送達之聲請者，受訴法院為避免訴訟遲延認有必要時，
    得依職權命為公示送達；公示送達，自將公告或通知書黏貼
    公告處之日起，其登載公報或新聞紙者，自最後登載之日起
    ，經20日發生效力；就應於外國為送達而為公示送達者，經
    60日發生效力。但第150條之公示送達，自黏貼公告處之翌
    日起，發生效力，亦為同法第149條第1項第3款及第3項、第
    152條分別明定。再按強制執行程序開始後，除法律另有規
    定外，不停止執行。有回復原狀之聲請，或提起再審或異議
    之訴，或對於和解為繼續審判之請求，或提起宣告調解無效
    之訴、撤銷調解之訴，或對於許可強制執行之裁定提起抗告
    時，法院因必要情形或依聲請定相當並確實之擔保，得為停
    止強制執行之裁定。強制執行法第18條固有明定。惟倘債務
    人所提起之上揭訴訟業經裁判確定，即無停止執行之必要（
    最高法院107年台抗字第942號裁定要旨參照）。
二、抗告意旨如附件所示之民國110年7月23日、110年11月4日抗
    告狀影本。
三、經查：
　㈠抗告人向原法院刑事庭提起附帶民事訴訟，經原法院刑事庭
    裁定移送至原法院民事庭，即本件（原審108年度審附民更
    一字第2號〈下稱原審附民更一字〉事件）損害賠償訴訟，抗
    告人以電子傳送方式提出聲請訴訟救助，惟未在其以電子傳
    送方式提出之「刑事附帶民事訴訟……訴救……狀（下稱系爭書
    狀）」上簽名或蓋章，經原法院以110年3月15日109年度補
    字第939號、109年度救字第158號裁定（下合稱補正裁定，
    見原審卷第123-1至123-2頁、原審救字卷第92至93頁）命抗
    告人於收受補正裁定後7日內補正如附表所示即原裁定命應
    補正之事項，又因抗告人於原審附民更一字事件更審前之原
    法院106年度審附民字第116號（下稱原審附民字第116號）
    事件所陳報之外國送達處所，經原法院囑託外交部條約法律
    司（下稱外交部）代為對之送達而均無有效送達之情形，有
    原法院函文、外交部函、我國駐開普敦辦事處、駐杜拜辦事
    處、駐新加坡代表處、駐阿根廷代表處、駐史瓦帝尼王國大
    使館、駐紐約辦事處及駐科威特代表處之函文、送達證書可
    稽（見原審附民字第116號卷第189至231頁），足認抗告人
    應為送達之處所不明，則原法院依同法第149條第5項及第15
    1條規定，將補正裁定於110年3月17日為國內、外公示送達
    ，並將公告黏貼於原法院公告處及張貼於司法院網站，亦有
    原法院公示送達公告、司法院網站司法公告查詢、公示送達
    證書可證（見原審卷第124至130頁、原審救字卷第94至102
    頁），依民事訴訟法第152條規定，上開補正裁定於國內部
    分於同年4月6日、國外部分於同年5月16日發生送達效力。
    嗣抗告人迄未遵期補正，有原法院收狀資料查詢清單及收文
    資料查詢清單足憑（見原審卷第134頁、第136頁、原審救字
    卷第104頁、第106頁），其聲請訴訟救助及其訴，難認為合
    法，原法院以抗告人之訴訟救助聲請、起訴不合程式，復未
    遵期補正為由，於110年6月2日裁定（下稱原裁定）駁回抗
    告人之訴及假執行之聲請、訴訟救助、撤銷強制執行等聲請
    ，經核並無違誤。
　㈡抗告人雖主張原法院送達不合法云云，惟抗告人向法院陳報
    之外國地址，有應受送達處所不明，原法院依法公示送達補
    正裁定，已生送達之效力，詳如前述，抗告人此部分之主張
    ，不足採信。抗告人又主張其書狀內容足資辨別當事人、法
    定代理人之特徵，其訴為合法，及其所聲請之訴訟救助應予
    准許云云，惟查：抗告人所提系爭書狀係以電子傳送方式提
    出，並未簽名或蓋章，有系爭書狀為憑（見原審附民字第11
    6號卷第83至84頁），抗告人自應依補正裁定補正，抗告人
    既未遵期補正，依前開規定說明，其起訴及聲請訴訟救助均
    未合法，抗告人主張其書狀合於程式云云，即無可採。另抗
    告人主張本案訴訟有當然停止強制執行之事由云云，然原裁
    定既駁回抗告人之訴而確定，依上說明，其停止強制執行之
    聲請，亦無理由，抗告人此部分之主張，亦無可採。
　㈢末按法官被聲請迴避者，在該聲請事件終結前，應停止訴訟
    程序；但其聲請因違背民事訴訟法第33條第2項，或第34條
    第1項或第2項之規定，或顯係意圖延滯訴訟而為者，不在此
    限，民事訴訟法第37條第1項定有明文。抗告人雖主張本院
    全院法官迴避、移轉管轄等語。惟本件承審法官核無民事訴
    訟法第32條第1項各款所列應自行迴避事由，抗告人自不得
    依同法第33條第1項第1款規定聲請迴避；另抗告人依同法第
    33條第1項第2款聲請迴避部分，亦未釋明，經核顯係意圖延
    滯訴訟而為之。是揆諸上開規定，自毋庸停止本件程序，亦
    無移轉管轄之必要。
　㈣綜上，抗告意旨指摘原裁定不當，求予廢棄，為無理由，應
    予駁回。　
四、據上論結，本件抗告為無理由，爰裁定如主文。
中　　華　　民　　國　　110 　年　　12　　月　24 　　日
                  民事第十九庭
                      審判長法  官  魏麗娟 
　　　　　　　　　　　　　　法  官  潘進柳
　　　　　　　　　　　　　　法  官  朱慧真
正本係照原本作成。
本裁定除以適用法規顯有錯誤為理由外，不得再抗告。如提起再
抗告，應於收受送達後10日內委任律師為代理人向本院提出再抗
告狀。並繳納再抗告費新臺幣１千元。
中　　華　　民　　國　　110 　年　　12　　月　　24　　日

  　　　　　　　　　　　　　書記官  陳永訓　　　　　　
　　　　　　　　　　　　　
附表：應補正事項：
一、原告應依民事訴訟法第116 條第1 項第1 款、第2 款規定，
    補正一太事務機器行之事務所或營業所，及其法定代理人孫
    子成之住居所。
二、原告應依民事訴訟法第117 條規定，補正經原告簽名或蓋章
    之「刑事附帶民事訴訟……訴救……狀」原本。
三、原告應補正「aka Ruan Whore Fu-chih . Wu Eunuch Chen-
    Huan .Koo Prostitute Li-Hsiung . Lin Asshole Jhih-Ga
    ng. Wong Whore Zhao-Rong.& Lin」、一太事務機器行、新
    加坡商康劑行有限公司、謝謝國際聯合律師事務所、一心稅
    務專利法律師事務所等，係具有當事人能力、經合法代理之
    證明文件（如係外國文文書，併應附中譯本）。
四、原告應查報本件「刑事附帶民事訴訟……訴救……狀」所載訴之聲明所示不動產於「起訴時」之市場客觀交易價值，並附具相關證明文件。